臺灣高等法院高雄分院刑事判決　　　　94年度上訴字第1096號
上　訴　人
即　被　告　甲○○
上列上訴人因違反毒品危害防制條例案件，不服臺灣高雄地方法
院94年度訴緝字第96號中華民國94年6月30日第一審判決（起訴
案號：臺灣高雄地方法院檢察署93年度毒偵字第4541號），提起
上訴，本院判決如下：
    主  文
上訴駁回。
甲○○緩刑肆年，緩刑期內付保護管束。
    事實及理由
一、本案經本院審理結果，認第一審判決認事用法及量刑均無不
    當，應予維持，並引用第一審判決書記載之事實、證據及理
    由（如附件）。是被告甲○○之上訴為無理由，應予駁回。
二、惟查被告甲○○未曾受有刑徒刑以上刑之宣告，有台灣高雄
    地方法院檢察署刑案資料查註紀錄表暨台灣高等法院被告前
    案紀錄表各１份附卷可稽；次查被告因感染性心內膜合併二
    尖瓣逆流及贅生物、敗血症、急性腦中風、心衰竭合併肺水
    腫、呼吸衰竭，而於94年2 月12日至高雄醫學大學附設中和
    紀念醫院急診，並於94年3 月21日進行手術，合計住院79日
    ，出院後仍繼續以門診追蹤治療，此有該院診斷證明書1 紙
    附卷可按，被告之身體健康不良，則其經此論罪科刑之教訓
    ，當知警惕，應無再犯之虞，本院認其所宣告之刑，以暫不
    執行為適當，爰併宣告緩刑4 年，緩刑期內付保護管束。
三、據上論斷，應依刑事訴訟法第368 條、第373 條，刑法第74
    條第1 款、第93條第1 項　，判決如主文。
本案經檢察官林應華到庭執行職務。
中　　華　　民　　國　　94　　年　　9 　　月　　29　　日
                  刑事第八庭    審判長法  官  惠光霞
                                      法  官  洪慶鐘
                                      法  官  李淑惠
以上正本證明與原本無異。
施用第一級毒品部分如不服本判決應於收受本判決後10日內向本
院提出上訴書狀，其未敘述上訴理由者，並得於提起上訴後10日
內向本院補提理由書狀（均須按他造當事人之人數附繕本）「切
勿逕送上級法院」。
施用第二級毒品部分不得上訴。
中    華    民    國    94    年    9     月    29    日
　　　　　　　　　　　　　　　　　　　書記官  邱麗莉
附件:
臺灣高雄地方法院刑事判決　　　　　　　94年度訴緝字第96號
公　訴　人　臺灣高雄地方法院檢察署檢察官
被　　　告　甲○○
上列被告因違反毒品危害防制條例案件，經檢察官提起公訴（93
年度毒偵字第4541號），嗣因被告就被訴事實為有罪之陳述，經
本院合議庭裁定由受命法官獨任適用簡式審判程序審理，本院判
決如下：
    主  文
甲○○連續施用第一級毒品，處有期徒刑捌月，扣案第一級毒品
海洛因壹包（驗後淨重零點零肆公克、空包裝重零點貳貳公克）
、均殘留第一級毒品海洛因之注射針筒伍支、夾鏈袋拾個、玻璃
球吸食器壹個，均沒收銷燬之；又施用第二級毒品，處有期徒刑
肆月，扣案第二級毒品甲基安非他命壹包（驗後毛重零點伍公克
）、均殘留第二級毒品甲基安非他命之塑膠吸管藥鏟壹支、玻璃
球吸食器壹個，均沒收銷燬之。應執行有期徒刑拾月，扣案第一
級毒品海洛因壹包（驗後淨重零點零肆公克、空包裝重零點貳貳
公克）、均殘留第一級毒品海洛因之注射針筒伍支、夾鏈袋拾個
、第二級毒品甲基安非他命壹包（驗後毛重零點伍公克）、均殘
留第二級毒品甲基安非他命之塑膠吸管藥鏟壹支、殘留第一級毒
品海洛因及第二級毒品甲基安非他命之玻璃球吸食器壹個，均沒
收銷燬之。
    事  實
一、甲○○前於民國92年間，因施用毒品案件，經本院裁定送觀
    察、勒戒後，認無繼續施用毒品之傾向，於92年6月25日獲
    釋，並由臺灣高雄地方法院檢察署檢察官於同年6月24日以
    92年度毒偵緝字第389號為不起訴處分確定。詎仍不知悔改
    ，復基於施用第一級毒品之概括犯意，自93年1月間某日起
    至同年8月13日晚上7時20分許回溯24小時內之某時止，連續
    在高雄縣鳳山市○○○街125巷16號2樓之住處，以將第一級
    毒品海洛因摻水用針筒注射入體內之方式，施用第一級毒品
    海洛因多次；另基於施用第二級毒品之犯意，於93年8月13
    日晚上7時20分許回溯24小時內之某時，在上址以將第2級毒
    品甲基安非他命置於吸食器內隔熱燒烤吸食煙霧之方式，施
    用第二級毒品甲基安非他命1次。嗣於93年8月13日晚上7時
    20分許，在上址為警持搜索票執行搜索，查獲第一級毒品海
    洛因1包（驗後淨重0.04公克、空包裝重0.22公克）、均殘
    留第一級毒品海洛因之注射針筒5支、夾鏈袋10個、第二級
    毒品甲基安非他命1包（驗後毛重0.5公克）、殘留第二級毒
    品甲基安非他命之塑膠吸管藥鏟1支、殘留第一級毒品海洛
    因及第二級毒品甲基安非他命之玻璃球吸食器1個等物。
二、案經高雄縣警察局鳳山分局報告臺灣高雄地方法院檢察署檢
    察官偵查起訴。
    理  由
一、按本件被告甲○○所犯係死刑、無期徒刑、最輕本刑為3年
    以上有期徒刑以外之罪，其於準備程序就前揭被訴事實為有
    罪之陳述，經受命法官告知簡式審判程序之旨，並聽取其與
    公訴人之意見後，本院認無不得或不宜改依簡式審判程序進
    行之情事，依刑事訴訟法第273條之1第1項、第284條之1規
    定，裁定本件由受命法官獨任進行簡式審判程序，合先敘明
    。
二、上揭犯罪事實，業據被告於本院審理中坦承不諱，且被告為
    警查獲後所採集之尿液經送檢驗結果，呈嗎啡及甲基安非他
    命陽性反應，有高雄縣政府衛生局93年8月27日93煙檢字第1
    825號煙毒尿液檢驗成績書暨姓名對照表、高雄醫學大學附
    設中和紀念醫院93年11月20日報告編號：0000-000號濫用藥
    物尿液檢驗報告各1份附卷可稽。再者，前開扣案物經送驗
    結果，白粉1包含第一級毒品海洛因成分，驗後淨重0.04公
    克、空包裝重0.22公克；注射針筒5支、夾鏈袋10個均呈海
    洛因陽性反應；晶體1包呈甲基安非他命陽性反應，驗後毛
    重0.5公克；塑膠吸管藥鏟1支呈甲基安非他命陽性反應；玻
    璃球吸食器1個呈海洛因及甲基安非他命陽性反應，亦分別
    有法務部調查局93年9月21日調科壹字第220018068號鑑定通
    知書及高雄醫學大學附設中和紀念醫院93年11月23日報告編
    號：0000-000、0000-000、0000-000、0000-000、0000-000
     號檢驗報告各1份在卷可查。綜上足認，被告前揭自白與事
    實相符，應堪採為被告有罪之證據，則被告上揭連續施用第
    一級毒品海洛因多次及施用第二級甲基毒品安非他命1次之
    犯罪事實，堪以認定。
三、查被告前於92年間，因施用毒品案件，經本院裁定送觀察、
    勒戒後，認無繼續施用毒品之傾向，於92年6月25日獲釋，
    並由臺灣高雄地方法院檢察署檢察官於同年6月24日以92 年
    度毒偵緝字第389號為不起訴處分確定，有臺灣高等法院被
    告全國前案紀錄表1份在卷可憑，其於前案觀察、勒戒執行
    完畢釋放後5年內再犯本件毒品危害防制條例第10條第1項、
    第2項之罪，犯罪事證明確，應依法論科。
四、查海洛因、甲基安非他命分別係毒品危害防制條例第2條第2
    項所稱之第一級、第二級毒品，不得非法持有、施用。核被
    告所為，係犯毒品危害防制條例第10條第1項之施用第一級
    毒品罪及同條第2項之施用第二級毒品罪。其施用第一級、
    第二級毒品前後，持有海洛因及甲基安非他命之低度行為，
    分別為施用之高度行為所吸收，均不另論罪。又被告先後多
    次施用第一級毒品之犯行，時間緊接，犯罪構成要件相同，
    顯係基於概括犯意反覆為之，應依連續犯之規定論以一罪，
    並依法加重其刑。被告所犯上述2罪，犯意各別，行為互殊
    ，應分論併罰。爰審酌被告前因施用毒品案件，經觀察、勒
    戒後，仍未戒絕毒品，再犯本件施用毒品犯行，顯見其無悔
    改之意，意志不堅，有失政府制定毒品危害防制條例之立法
    美意，本不宜寬貸，惟念其施用毒品乃自戕1己之身體健康
    ，尚未害及他人，犯後亦坦承犯行，態度良好等一切情狀，
    分別量處如主文所示之刑，並定其應執行刑。扣案第一級毒
    品海洛因1包（驗後淨重0.04公克、空包裝重0.22公克），
    包裝袋與毒品無法析離，另均殘留第一級毒品海洛因之注射
    針筒5支、夾鏈袋10個、玻璃球吸食器1個（其上另殘留第二
    級毒品甲基安非他命），均難與第一級毒品海洛因析離，均
    屬查獲之第1級毒品；扣案之第二級毒品甲基安非他命1包（
    驗後毛重0.5公克），及殘留第二級毒品甲基安非他命之塑
    膠吸管藥鏟1支、玻璃球吸食器1個（其上另殘留第一級毒品
    海洛因），均難與第二級毒品甲基安非他命析離，均屬查獲
    之第二級毒品，爰依毒品危害防制條例第18條第1項前段規
    定，不問屬於犯人與否，均宣告沒收銷燬之。
據上論斷，應依刑事訴訟法273條之1第1項、第284條之1、第299
條第1項前段，毒品危害防制條例第10條第1項、第2項、第18條
第1項前段、第23條第2項，刑法第11條、第56條、第51條第5款
、第9款，判決如主文。
本案經檢察官李奇哲到庭執行職務。
中　　華　　民　　國　　94　　年　　6 　　月　　30　　日
                  鳳山刑事第1庭  法　官   王雅苑
以上正本證明與原本無異。
如不服本判決，應於收受送達後10日內向本院提出上訴書狀。
　　　　　　　　　　　　　       書記官   林志衡
中　　華　　民　　國　　94　　年　　6 　　月　　30　　日
附錄法條：
毒品危害防制條例第10條施用第1級毒品者，處6月以上5年以下
有期徒刑。
施用第2級毒品者，處3年以下有期徒刑。
